臺灣臺北地方法院民事裁定　　　　　　　100年度抗字第101號
抗　告　人　賴德興
相　對　人　永豐商業銀行股份有限公司
法定代理人　邱正雄
上列當事人間本票裁定事件，抗告人對於中華民國100年3月10日
本院100年度司票字第2257號裁定，提起抗告，本院裁定如下：
    主  文
抗告駁回。
抗告程序費用新臺幣壹仟元由抗告人負擔。
    理  由
一、按執票人依票據法第123條規定，聲請法院裁定許可對發票
    人強制執行，係屬非訟事件，此項聲請之裁定，及抗告法院
    之裁定，僅依非訟事件程序，就本票形式上之要件是否具備
    予以審查為已足，並無確定實體上法律關係存否之效力，如
    發票人就票據債務之存否有爭執時，應由發票人提起確認之
    訴，以資解決（最高法院57年臺抗字第76號、56年臺抗字第
    714號判例意旨參照）。又法院於非訟事件不得為實體上之
    審查，故發票人縱有實體上之爭執，應另行提起確認之訴，
    法院仍應為准許本票強制執行之裁定（臺灣高等法院暨所屬
    法院83年度法律座談會民事類第48號研討結果參照）。
二、本件相對人以其執有抗告人所簽發如附表編號1、2所示、付
    款地為臺北市○○○路○段36號6樓、免除作成拒絕證書之本
    票2紙，詎到期後經提示僅獲兌付部分票款，尚餘如附表編
    號1、2所示請求金額未獲付款為由，聲請本院裁定准許就如
    附表編號1、2所示金額，及自如附表編號1、2所示利息起算
    日起至清償日止，均按週年利率2.64％計算之利息，得為強
    制執行，經本院以100年度司票字第2257號裁定准相對人於
    抗告人所簽發如附表編號1、2所示本票，其中如附表編號1
    、2所示請求金額，及自如附表編號1、2所示利息起算日起
    至清償日止，均按週年利率2.64％計算之利息，得為強制執
    行。
三、抗告意旨略以：抗告人僅於民國93年9月9日簽發如附表編號
    1所示本票，並無於95年4月28日簽發如附表編號2所示本票
    ，抗告人多次與相對人聯繫，相對人均不願說明如附表編號
    2 所示本票之來源，爰提起本件抗告，請求廢棄原裁定並駁
    回相對人之聲請等語。
四、經查，本件相對人上開主張，業據其提出如附表編號1、2所
    示本票為證，原裁定就前揭本票為形式上之審查，認其已具
    備票據法第120條規定本票各項應記載事項，屬有效之本票
    ，乃裁定准許強制執行，並無不合。縱認抗告人辯稱未簽發
    如附表編號2所示本票屬實，亦屬實體法上之爭執，依上開
    說明，非本件非訟程序所得審究事項，從而，抗告意旨指摘
    原裁定不當，而聲明廢棄，為無理由，應予駁回。
五、據上論結，本件抗告為無理由，依非訟事件法第46條、第21
    條第2項、第24條第1項，民事訴訟法第495條之1第1項、第4
    49條第1項、第78條，裁定如主文。
中    華    民    國   100    年    5     月    10    日
                  民事第六庭    審判長法  官  傅中樂
                                      法  官  張文毓
                                      法  官  李家慧
以上正本係照原本作成。
如不服本裁定，僅得於收受本裁定正本送達後10日內，以適用法
規顯有錯誤為理由並委任律師為訴訟代理人，向本院提出再抗告
狀（須附繕本一份及繳納再抗告裁判費新台幣1,000元）
中    華    民    國   100    年    5     月    10    日
                                      書記官  康翠真
┌───────────────────────────────────────────────┐
│附表：                                                                100 年度司票字第2257號  │
├──┬─────────┬─────────┬──────┬──────┬──────┬───┤
│編號│票面金額（新臺幣）│請求金額（新臺幣）│發  票  日  │提  示  日  │利息起算日  │年息  │
├──┼─────────┼─────────┼──────┼──────┼──────┼───┤
│001 │8,990,000元       │7,127,733元       │93年9月9日  │99年12月6日 │99年12月6日 │2.64% │
├──┼─────────┼─────────┼──────┼──────┼──────┼───┤
│002 │440,000元         │246,335元         │95年4月28日 │100年1月18日│100年1月18日│2.64% │
└──┴─────────┴─────────┴──────┴──────┴──────┴───┘